# 关于你上市主体收购经营性资产的会计处理

提问人：xiaorui320114 时间：2019-03-21 09:56:07
陈版主，一些拟上市企业由于原主体存在违法违规或其他情形，不适于直接作为上市主体，而通过新设主体收购原主体经营性资产的做法，请教版主，在这个过程中，应该按同一控制下企业合并进行处理，还是就按资产收购处理，有没有具体的案例？从目前披露的招股书都看不出具体的会计处理，非常感谢

回答人：chenyiwei
原理上应按同一控制下合并处理，因为从原企业接收的资产、人员、业务、合同等具备 “业务三要素”，所以对新设的上市主体而言，属于同一控制下的业务合并。